臺灣高等法院高雄分院民事判決　　　　 93年度重勞訴字第1號
原　　　告　　乙○○
原　　　告　　丙○○
兼　共　同
法定代理人　　甲○○
共　　　同
訴訟代理人　　林朋助律師
被　　　告　　金萬成鋼鐵有限公司
兼法定代理人　己○○
共　　　同
訴訟代理人　　王家鈺律師
上列當事人間侵權行為損害賠償事件，原告於刑事訴訟程序（本
院93年度勞安上訴字第5 號）附帶提起民事訴訟（本院93年度附
民字第63號），經本院刑事庭裁定移送前來，本院於民國94年11
月23日言詞辯論終結，判決如下︰
    主  文
被告應連帶給付原告乙○○新臺幣肆拾玖萬柒仟伍佰玖拾貳元、
原告丙○○新臺幣伍拾肆萬伍仟玖佰伍拾伍元、原告甲○○新臺
幣肆拾肆萬玖仟壹佰柒拾肆元，及均自民國九十三年十一月五日
起至清償日止，按年息百分之五計算之利息。
原告其餘之訴及假執行之聲請均駁回。
訴訟費用由被告連帶負擔百分之十五，餘由原告負擔。
    事實及理由
一、原告起訴主張：被告金萬成鋼鐵有限公司（下稱金萬成公司
    ）自民國92年7月1日起，承攬設於高雄縣仁武鄉竹工二巷19
    號訴外人尚興鋼鐵工業股份有限公司（下稱尚興公司）之廠
    房側牆鋼質浪板拆除工程，而原告乙○○（民國83年11月9
    日生）、丙○○（民國86年11月12日生）之父即原告甲○○
    之夫胡小龍，係由被告己○○（即金萬成公司法定代理人）
    所僱用而指派至現場工作之工人。被告金萬成公司及被告己
    ○○明知其所僱用之勞工在移動梯上從事廠房浪板拆除作業
    時，易引起墜落危害，其為防止有墜落之虞之作業場所引起
    之危害，依勞工安全衛生法第5 條第1 項第5 款及勞工安全
    衛生設施規則第281 條第1 項之規定，應設置符合標準之必
    要安全衛生設備，本應注意為防止該等危害，於無法藉鋁梯
    或其他方法安全完成之高處營造作業時，應設置適當之施工
    架，對於在高度2 公尺以上之高架作業，勞工有墜落之虞者
    ，應設置垂直安全母索，並使勞工確實使用安全帶、安全帽
    及其它必要之防護具，且依當時之情況，亦無不能注意之情
    事，竟疏未注意所使用之鋁製移動梯無法固定安全帶，亦未
    設置適當之施工架，並使勞工確實使用其他必要之防護具，
    致胡小龍於92年8 月1 日下午4 時許，與訴外人戊○○、張
    慶水在尚興公司之廠房作業時，因戊○○與胡小龍使用全長
    約6.2 公尺、寬度約50公分、斜搭於尚興公司烤漆二廠通道
    旁側牆之鋁質移動梯，藉以爬上廠房高處施工，並由戊○○
    負責拆除固定螺絲、切割、綑綁及以繩索吊運至地面，胡小
    龍則負責於戊○○工作時在旁協助扶持浪板，而訴外人張慶
    水則立於地面將拆卸之材料運走。嗣上開拆除作業告一段落
    ，胡小龍在靠該廠房側牆之鋁質移動梯上距地面約4.5 公尺
    處，準備將放於廠房結構鋼架之工具拿至地面予張慶水時，
    因無安全帶及安全帽之安全裝置，而不慎踩空墬落地面，致
    頭部受重傷，經送醫延至同年月2 日上午4 時30分不治死亡
    。原告乙○○、丙○○、甲○○係被害人胡小龍之子女及配
    偶，自得依民法侵權行為之法律關係，請求被告負連帶賠償
    責任。爰聲明：(一)被告應連帶給付原告乙○○新臺幣（下同
    ）306 萬3462元（含扶養費337,329 元、慰撫金3,000,000
    元，共3,337,329 元，扣除已受償之273,867 元）；連帶給
    付原告丙○○313 萬2502元（含扶養費406,369元、慰撫金
    3,000,000 元，共3,406,369 元，扣除已受償之273,867 元
    ）；連帶給付原告甲○○578 萬7206元（含扶養費1,793,07
    3 元、喪葬費268,000 元、慰撫金4,000,000 元，共6,061,
     073元，扣除已受償之273,867 元），及均自起訴狀繕本送
    達翌日起至清償日止，按年息5%計算之利息。(二)願供擔保，
    請准宣告假執行。
二、被告則以：被告金萬成公司對本件事故之發生固有過失責任
    ，惟被害人胡小龍因不慎踩空而墜落至地面，亦與有過失，
    被告金萬成公司自得主張過失相抵。又原告乙○○、丙○○
    二人仍有母親即原告甲○○扶養，是渠等之扶養費用請求應
    予減半，且原告甲○○有就業能力，其請求扶養費用亦無理
    由；又原告所請求之精神慰撫金過高。另被告金萬成公司已
    給付原告10萬元之慰問金，並為原告提存250 萬元之補償金
    ，被告金萬成公司併主張抵銷；且原告已領取胡小龍死亡之
    勞工保險給付67萬2000元，應自被告金萬成公司之賠償額中
    扣除。被告己○○並非僱用人，並不負僱用人之責任等語，
    資為抗辯，並聲明：(一)原告之訴及假執行之聲請均駁回。(二)
    訴訟費用由原告負擔。
    (三)如受不利判決，願供擔保請准免為假執行之宣告。
三、兩造對下列事項不予爭執，並有本院93年度勞安上訴字第5
    號刑事判決及全案卷宗、現金10萬元之支出傳票（本院卷第
    41頁）、提存書及國庫存款收款書（本院卷第43-44頁）、
    喪葬明細表及收據（本院卷第63-64頁）、勞工保險局公函
    （本院卷第134頁）等在卷可稽，堪信為真實：
   (一)被告金萬成公司自92年7月1日起，承攬訴外人尚興公司之
     廠房側牆鋼質浪板拆除工程，並指派該公司之員工即被害
     人胡小龍及訴外人戊○○、張慶水前往從事拆除作業。92
     年8 月1 日下午4 時許，訴外人戊○○及被害人胡小龍使
     用全長約6.2 公尺、寬度約50公分、斜搭於尚興公司烤漆
     二廠通道旁側牆之鋁質移動梯，藉以爬上廠房高處施工，
     由戊○○負責拆除固定螺絲、切割、綑綁及以繩索吊運至
     地面，胡小龍則負責於戊○○工作時在旁協助扶持浪板，
     而訴外人張慶水則立於地面將拆卸之材料運走。上開拆除
     作業告一段落，胡小龍在靠該廠房側牆之鋁質移動梯上距
     地面約4.5 公尺處，準備將放於廠房結構鋼架之工具拿至
     地面予張慶水時，因無安全帶及安全帽之安全裝置，不慎
     踩空墬落地面，致頭部受重傷，經送醫急救後，仍於92 年
     8 月2 日凌晨4 時許，因頭部外傷而不治死亡。
   (二)被告對於本件事故確有因「疏未注意所使用之鋁製移動梯
     無法固定安全帶，亦未設置適當之施工架及使勞工確實使
     用其他必要之防護具」之疏失，而有過失責任。被告金萬
     成公司並因違反勞工安全衛生法第31條第2項之規定，而被
     本院判處罰金6萬元確定；被告己○○亦因業務過失致人於
     死罪，而被本院判處有期徒刑5月，得易科罰金確定。
   (三)被害人胡小龍自92年7月15日起至同年8月1日止，係受僱於
     被告金萬成公司。受僱期間共17日（事故發生當日未滿1日
     不計入），其實際工作日數為14日（自92年7月15日起至同
     年月31日止，並扣除同年月20日、22日及28日三天之休假
     日）。
   (四)原告甲○○已請領胡小龍之勞工保險死亡給付67萬2000元
     。
   (五)原告甲○○所支出之喪葬費用為26萬8000元。
   (六)原告若可請求扶養費，兩造同意每人每年以綜合所得稅扶
     養親屬寬減額7 萬4000元計算。
   (七)被告金萬成公司已給付原告10萬元之慰問金及為原告提存
     補償金250 萬元於臺灣屏東地方法院（93年度存字第1021
     號）。
四、兩造所爭執之事項：
  (一)被告抗辯被害人胡小龍就其死亡，亦負有過失責任，被告自
    得主張過失相抵，是否有理由？
  (二)原告主張被告金萬成公司之法定代理人即被告己○○，應與
    被告金萬成公司負連帶賠償責任，是否有理由？
  (三)被告金萬成公司未為被害人胡小龍加入勞工保險，係可歸責
    於胡小龍或被告金萬成公司？被告抗辯原告甲○○已領取胡
    小龍死亡之勞工保險給付67萬2000元，應自被告之賠償額中
    扣除，有無理由？
  (四)被害人胡小龍之日薪為何？其死亡之職害災害補償應如何計
    算？
  (五)原告甲○○有無工作能力？其能否請求扶養費？
  (六)原告所得請求之損害賠償金額各分別為何？又被告所得主張
    抵銷之金額為何？
五、被告抗辯被害人胡小龍就其死亡，亦負有過失責任，被告自
    得主張過失相抵，是否有理由？
    按「損害之發生或擴大，被害人與有過失者，法院得減輕賠
    償金額，或免除之。」，民法第217條第1項定有明文。經查
    ，本件被害人胡小龍因頭部外傷死亡事件，被告固因「疏未
    注意所使用之鋁製移動梯無法固定安全帶，亦未設置適當之
    施工架及使勞工確實使用其他必要之防護具」而需負過失責
    任，且被告金萬成公司並因此違反勞工安全衛生法第31 條
    第2 項之規定，而被本院判處罰金6 萬元確定；被告己○○
    亦因業務過失致人於死罪，而被本院判處有期徒刑5 月，得
    易科罰金確定，此有本院93年度勞安上訴字第5 號刑事判決
    可稽（本院卷第5-8 頁）。惟被害人胡小龍同時亦因「不慎
    踩空而墜落至地面受有傷害」而與有過失等情，為原告所不
    爭執，並有上開刑事判決所認定之事實可按。且證人即事故
    發生當時與被害人胡小龍一起工作之金萬成公司員工張慶水
    ，於刑事案件之警詢時證稱：「（問：當時你跟死者要爬高
    工作時，老闆有無提供安全設備或告知要實施安全措施？）
    答：我們攜帶安全帶，但該處無法做安全措施，所以死者未
    攜帶上去，老闆有跟我們宣導。」等語（見臺灣高雄地方法
    院檢察署92年度相字第118 相驗卷宗第6 頁背面，下稱相驗
    卷）；嗣於檢察官訊問時又證稱：「胡小龍是負責爬鋁梯去
    拆外牆牆壁，他要把工具拿給我時，轉身踩空從樓梯摔下，
    他身上只繫腰帶，沒綁安全帶‧‧‧」等語（見相驗卷宗第
    12頁背面），足徵本件事故之發生，被害人胡小龍於高處作
    業時未遵雇主之安全宣導繫緊安全帶在先，復因在鋁梯上不
    慎踩空而墬落在後，則被告辯稱被害人胡小龍就本件事故之
    發生亦應負過失之責等語，即堪採信。原告主張胡小龍並無
    過失云云，不足為採。從而，被告自得主張過失相抵。
六、原告主張被告金萬成公司之法定代理人即被告己○○，應與
    被告金萬成公司負連帶賠償責任，是否有理由？
    按「法人對於其董事或其他有代表權之人因執行職務所加於
    他人之損害，與該行為人連帶負賠償之責任。」民法第28
    條定有明文。經查，被告己○○係被告金萬成公司之法定代
    理人，即係該公司之董事，其於執行該公司之職務，亦即指
    派被害人胡小龍至上開工地工作時，疏未注意該公司所使用
    之鋁製移動梯無法固定安全帶，亦未設置適當之施工架及使
    勞工確實使用其他必要之防護具，違反保護他人之法律，致
    胡小龍自高處跌落致死，其執行職務有加損害於胡小龍之事
    實，堪以認定，則被告己○○自應與被告金萬成公司連帶負
    損害賠償責任。
七、被告金萬成公司未為被害人胡小龍加入勞工保險，係可歸責
    於胡小龍或被告金萬成公司？被告抗辯原告甲○○已領取胡
    小龍死亡之勞工保險給付67萬2000元，應自被告之賠償額中
    扣除，有無理由？
    按被害人胡小龍生前係以其配偶即原告甲○○所加入之「屏
    東縣女子燙髮職業工會」之名義參加勞工保險，並於死亡後
    ，由受益人即原告甲○○據以向勞工保險局洽領死亡給付67
    萬2000元之事實，為原告所不爭執，並經本院向勞工保險局
    函查屬實，並有該局94年7月6日00000000000號函及所附之
    勞工保險給付申請書等件在卷可資參憑（本院卷第134-137
    頁）。而胡小龍生前雖係受僱於被告金萬成公司，惟於受僱
    後，該公司欲為其加入勞保，惟為胡小龍所拒絕，並稱伊係
    跟伊太太一起投保之事實，業據被告金萬成公司之會計丁○
    ○證述綦詳（本院卷第163 頁），則胡小龍既已加入勞保，
    則被告金萬成公司未再為其加入勞工保險，自無可歸責之事
    由。至原告甲○○雖已領取胡小龍死亡之勞工保險給付67萬
    2000元，惟原告甲○○受領該保險給付之原因事實，係本於
    公法勞工保險受益人之法律關係而受領，自與原告基於私法
    之侵權行為法律關係請求被告賠償損害無涉，且被告金萬成
    公司亦非為胡小龍投保勞工保險之雇主，自無從依勞動基準
    法第59條之規定主張抵充。則被告辯稱原告甲○○已領取之
    勞工死亡保險給付67萬2000元，應自被告之賠償額中扣除云
    云，顯不足採。
八、被害人胡小龍之日薪為何？其死亡之職害災害補償應如何計
    算？
   (一)原告雖主張被告並未否認與胡小龍共同工作之訴外人戊○
     ○等人之日薪均為1800元，且胡小龍之前即從事相關工作
     ，為有經驗之工人，故其日薪應與戊○○等人相同，亦即
     為1800元，故計算被害人胡小龍職業災害補償金之月平均
     工資，以日薪1800元計算之月平均工資為4萬4460元【計算
     式為1800×14（工作期間內所得工資總額）÷17（工作期
     間內之總日數）×30＝44460】，故雇主應一次給與原告40
     個月平均工資之死亡補償應為177萬8400元（44,460×40=
     1,778,400）云云。惟查，胡小龍因係被告金萬成公司之新
     進員工，故面談時，公司老闆娘有告知其日薪為1300元，
     須等到工作資深後，才有日薪1800元，且胡小龍亦當場表
     示同意等情，已據被告金萬成公司之會計丁○○證述明確
     （本院卷第163頁）。且縱認與胡小龍共同工作之訴外人戊
     ○○等人之日薪均為1800元，亦不能據此推證胡小龍之日
     薪亦為1800元，故原告主張胡小龍之日薪為1800元云云，
     洵無可採，應以被告辯稱胡小龍之日薪為1300元，始足採
     信。
   (二)按「勞工因遭遇職業災害而致死亡、殘廢、傷害或疾病時
     ，雇主應依左列規定予以補償。但如同一事故，依勞工保
     險條例或其他法令規定，已由雇主支付費用補償者，雇主
     得予以抵充之：‧‧‧四、勞工遭遇職業傷害或罹患職業
     病而死亡時，雇主除給與五個月平均工資之喪葬費外，並
     應一次給與其遺屬四十個月平均工資之死亡補償。‧‧‧
     」勞動基準法第59條第1項第4款定有明文。而「平均工資
     ：謂計算事由發生之當日前六個月內所得工資總額除以該
     期間之總日數所得之金額。工作未滿六個月者，謂工作期
     間所得工資總額除以工作期間之總日數所得之金額。」勞
     動基準法第2條第4款亦規定甚明。經查，胡小龍之日薪既
     為1300元，且其於死亡前受僱於被告金萬成公司僅17日，
     其實際工作日數為14日之事實，為兩造所不爭執，如上所
     述，則胡小龍之月平均工資應為3 萬2118元【計算式為
     1300×14（工作期間內所得工資總額）÷17（工作期間內
     之總日數）×30＝32,118（元以下四捨五入）】。據此計
     算，則被告金萬成公司應一次給與胡小龍之遺屬（即本件
     原告）40個月平均工資之死亡補償應為128 萬4720元（
     32,118 ×40=1,284,720）。
九、原告甲○○有無工作能力？其能否請求扶養費？
  (一)按「受扶養權利者，以不能維持生活而無謀生能力者為限。
    前項無謀生能力之限制，於直系血親尊親屬，不適用之。」
    民法第1117條定有明文。又民法第1116條之1規定：「夫妻
    互負扶養之義務，其負扶養義務之順序與直系血親卑親屬同
    ，其受扶養權利之順序與直系血親尊親屬同」。夫妻互受扶
    養權利之順序，既與直系血親尊親屬同，自不以無謀生能力
    為必要。惟夫妻之一方被不法侵害致死時，他方依民法第19
    2條第2項規定，向加害人請求扶養費損害賠償時，依民法第
    1117條規定，仍須以不能維持生活者為限，始得請求加害人
    賠償；故其如能以自己財產維持生活者，自無受扶養之權利
    ，最高法院87年度台上字第2727號、同院92年度台上字第24
    30號判決意旨足資參照。
  (二)經查，原告甲○○係從事家庭美髮工作之事實，為原告所自
    認，則原告甲○○顯有維持生活之基本能力；且原告甲○○
    亦單獨擁有坐落屏東市○○街76-11號之房屋；並與原告乙
    ○○、丙○○共有坐落屏東市○○段第1128-2號、第1125號
    ，地目均為建，面積分別為117平方公尺、8119平方公尺，
    權利範圍均為10000分之34之土地；暨其地上建物建號1230
    號，門牌號碼屏東市○○○路○段231巷60號，權利範圍為
    全部之房屋及建號1210號，面積為2500.07平方公尺，權利
    範圍為75分之1之共同使用部分（原告三人之應有部分均為
    3分之1），此有原告提出之土地及建物所有權狀（本卷卷第
    71-73頁）及本院依職權調閱之稅務電子閘門財產所得調件
    明細表（本院卷第103-104頁）在卷可參，足徵依原告甲○
    ○之工作技能及其自己之財產觀之，並非不能維持生活。參
    以原告甲○○亦自承願對原告乙○○、丙○○負2 分之1 之
    扶養費，足證其並非不能維持生活。從而，被告辯稱原告甲
    ○○請求扶養費部分為無理由等語，即屬可採。至原告雖又
    主張原告甲○○因胡小龍死亡而罹患長期憂鬱症，因而無法
    再繼續工作云云，固據提出屏安醫院之診斷證明書為證（本
    院卷第119 頁）。惟該診斷書僅記載原告甲○○因「失眠、
    情緒低落、頭痛、凡事提不起勁等症狀」而診斷有「長期憂
    鬱反應」等語，尚無法據以證明原告甲○○因上開病症即無
    法再繼續工作之事實，是原告上開主張，顯不足採。
十、原告所得請求之損害賠償金額各分別為何？又被告所得主張
    抵銷之金額為何？
    按因故意或過失，不法侵害他人之權利者，負損害賠償責任
    。違反保護他人之法律，致生損害於他人者，負賠償責任。
    。又不法侵害他人致死者，對於支出殯葬費之人，亦應負損
    害賠償責任。又不法侵害他人致死者，被害人之父、母、子
    、女及配偶，雖非財產上之損害，亦得請求賠償相當之金額
    。民法第184 條第1 項前段、第2 項前段、第192 條第1 項
    、第194 條分別定有明文。本件原告均為胡小龍之子女及配
    偶，有戶籍謄本在卷可稽，胡小龍既因被告之過失受有職業
    災害而死亡，則原告依上開規定，請求被告負損害賠償責任
    ，於法有據。至原告可得請求之賠償金額，本院審酌如下：
  (一)喪葬費部分：原告甲○○主張其為被害人胡小龍支出喪葬費
    為26萬8000元之事實，為被告所不爭執，並有原告提出之喪
    葬明細表及收據可稽（本院卷第63-64頁），則被告自應如
    數賠償。
  (二)扶養費部分：
    按父母對於子女依法負有扶養義務；且負扶養義務者有數人
    而其親等同一時，應各依其經濟能力負擔義務，民法第1114
    條第1款、第1115條第3項分別定有明文。經查：
  (1)原告乙○○、丙○○部分：按原告乙○○、丙○○分別係83
    年11月9 日、86年11月12日出生，被害人胡小龍與原告甲○
    ○分別為原告乙○○、丙○○之父、母，故於原告乙○○、
    丙○○二人成年前應共同負擔扶養義務。而自胡小龍死亡時
    （即92年8 月2 日）起分別算至原告乙○○、丙○○成年時
    （即原告乙○○算至103 年11月8 日；原告丙○○算至106
    年11月11日）止，原告乙○○、丙○○尚得受扶養年數分別
    有11.26 年、14.27 年。而胡小龍因對原告乙○○、丙○○
    應各負擔2 分之1 扶養義務，再依91年度之扶養親屬寬減額
    年滿70歲以下，每人每年扶養額7 萬4000元，一次給付應按
    霍夫曼計算法扣除中間利息後，原告乙○○可請求之扶養費
    金額為33萬7170元【計算式：（74000 ×8.944949）＋（
    74000 ×0.26×0.0000000）÷2＝337170，元以下四捨五入
    ）；而原告丙○○可請求之扶養費金額為40萬6260元【計算
    式：（74000 ×10.0000000）＋（74000 ×0.27×0.000000
    0）÷2＝406260，元以下四捨五入）。從而，原告乙○○、
    丙○○分別逾上開部分之請求，均屬無據。至被告辯稱：原
    告乙○○、丙○○僅能分別請求26萬6703元及30萬8198元之
    扶養費云云，亦不足採信。
  (2)原告甲○○部分：原告甲○○雖主張其得請求之扶養費為17
    9萬3073元云云。惟本院認依原告甲○○之工作技能及財產
    觀之，其並非不能維持生活，故原告甲○○此部分請求扶養
    費之賠償為無理由。
　(三)精神慰撫金部分：
    按慰藉金之賠償須以人格權遭遇侵害，使精神上受有痛苦為
    必要，其核給之標準固與財產上損害之計算不同，然非不可
    斟酌雙方身分資力與加害程度，及其他各種情形核定相當之
    數額，最高法院著有51年台上字第223號判例足資參照。經
    查，原告三人分別係被害人胡小龍之子女及配偶，而胡小龍
    係57年2月2日生，於92年8月2日於工作中意外不幸高處墬落
    死亡，原告三人突遭此重大喪親之痛，精神自屬痛苦不堪。
    且原告乙○○、丙○○分別為83年11月9日、86年11月12日
    出生，於胡小龍死亡時年僅9 歲及6 歲之稚齡，驟失慈父，
    天倫夢碎，而原告甲○○尚須忍受喪夫之痛，獨自扶養二名
    幼年子女，其精神自均受有極大苦痛。且原告甲○○為國小
    畢業，從事理髮業，已據其陳明在卷，並有警詢筆錄在卷可
    按（見相驗卷第4 頁）。又原告甲○○單獨擁有坐落屏東市
    ○○街76-11 號之房屋；並與原告乙○○、丙○○共有坐落
    屏東市○○○路○段231 巷60號之房地（原告三人之應有部
    分均為3 分之1）； 另被告金萬成公司之資本額為2 千1 百
    20 萬 元，該公司共有13部汽車，92年度並有10筆利息所得
    ，金額共21,117元；而被告己○○92年度有1 筆利息所得及
    1 筆獎金給予，金額共253 萬9503元，另有投資2360萬元等
    情，此有被告金萬成公司之公司基本資料查詢及被告二人之
    稅務電子閘門財產所得調件明細表在卷可參（本院卷第103-
    108 頁及第82-88 頁）。本院審酌兩造之身分地位、經濟狀
    況及原告因頓失至親所受之痛苦等一切情狀，認原告三人請
    求被告金萬成公司賠償精神慰撫金在每人各100 萬元之範圍
    內，尚屬合理，應予准許。至逾此部分之請求，則屬無理由
    。
  (四)被告所得主張抵銷之金額為何？
    經查，本件事故發生後，被告金萬成公司已給付原告10萬元
    之慰問金及為原告提存補償金250 萬元於臺灣屏東地方法院
    之事實，為原告所不爭執，則被告金萬成公司主張以該260
    萬元抵銷本件應賠償與原告之金額，即屬有據。惟被害人胡
    小龍係因職業災害而死亡，依勞動基準法第59條第1 項第4
    款之規定，胡小龍之雇主即被告金萬成司應一次給與其胡小
    龍之遺屬（即本件原告）40個月平均工資之死亡補償，而依
    胡小龍之平均工資為3 萬2118元計算，被告金萬成公司應一
    次給與本件原告之死亡補償為128 萬4720元（32,118×40=1
    ,284,720），已如上述。則以上開被告金萬成公司提存之26
    0 萬元予以抵充後，被告金萬成公司尚餘131 萬5280元（2,
    600,000 －1,284,720=1,315,280）可 自其賠償額中主張抵
    銷。而本件原告共有三人，自應以上開抵充後之餘額平均自
    其每人可得請求之賠償額中抵銷之。依此計算之結果，本院
    認被告金萬成公司自可分別向原告乙○○、丙○○各主張抵
    銷438,427 元；並可向原告甲○○主張抵銷438,426 元（43
    8,427 ＋438, 427＋438,426=1,315,280）
十一、又損害之發生或擴大，被害人與有過失者，法院得減輕賠
      償金額或免除之，民法第217 條第1 項定有明文。查本院
      已認定被害人胡小龍就本件死亡事故之發生，亦因有於高
      處作業時未遵雇主之安全宣導繫緊安全帶；及因在鋁梯上
      工作不慎踩空而墬落之過失，如上所述，則被告辯稱被害
      人胡小龍就本件事故之發生，亦與有過失等情，即堪採信
      。本院審酌被告因疏未注意其所使用之鋁製移動梯無法固
      定安全帶，惟卻未設置適當之施工架；及使勞工確實使用
      其他必要之防護具之過失程度，與被害人胡小龍因未使用
      安全帶及不慎在鋁梯上踩空之過失相較，本院認被告之過
      失責任較胡小龍為重，而為本件事故之肇事主因，而胡小
      龍之過失為本件事故之次因，被告應負擔70% 之過失責任
      ，胡小龍應負擔30% 之過失責任。從而，本件應減輕被告
      30% 之賠償責任，則原告乙○○得請求被告賠償之金額為
      936,019 元【（337,17 0＋1,000,000）×70%=936,019】
      ；原告丙○○得請求被告賠償之金額為984,382 元【（
      406,260 ＋1,000,000）×70%=984,382 】 ；原告甲○○
      得請求被告賠償之金額為887,600 元（268,000 ＋1,000,
      000 ×70%=887,600）。 惟原告上開可得請求之金額，再
      以被告金萬成公司所提存金額之餘額抵銷之結果，則原告
      乙○○可得請求賠償之金額為497,592元（936,019 －43
      8,427= 497,592）；原告丙○○可請求之金額為545,955
      元（984,382 －438,427= 545,955）；原告甲○○可請求
      金額為449,174 元（887, 600－438,426=449,174）。
十二、從而，原告基於侵權行為之損害賠償請求權，請求被告連
      帶給付原告乙○○497,592 元、原告丙○○545,955 元、
      原告甲○○449,174 元，及均自起訴狀繕本送達被告之翌
      日即93年11月5 日起至清償日止，依法定利率計算之遲延
      利息部分，洵屬正當，應予准許。逾此部分所為之請求，
      為無理由，應予駁回。又兩造雖均陳明願供擔保，分別聲
      請宣告假執行及免為假執行，惟本件原告勝訴部分，因未
      逾150萬元，依民事訴訟法第466 條第1 項、第3 項規定
      ，不得上訴至第三審，經本院判決後即告確定。故原告有
      關聲請願供擔保請准為假執行之宣告部分，關於其勝訴部
      分，即無必要，關於其敗訴部分，亦失所依附，均應予駁
      回。
據上論結，本件原告之訴為一部有理由，一部無理由，依民事訴
訟法第第79條、第85條第1 項前段、第2 項，判決如主文。
中　　華　　民　　國　　94　　年　　12　　月　　 7　　日
                              民事第三庭
                                  審判長法官     張國彬
                                  法      官     吳登輝
                                  法      官     楊富強
以上正本證明與原本無異。
原告如對本判決上訴，須於判決送達後20日內向本院提出上訴狀
，其未表明上訴理由者，應於上訴後20日內向本院提出上訴理由
書（均須按他造當事人之人數附繕本）。上訴時應提出委任律師
或具有律師資格之人之委任狀，並依附註條文規定辦理。
被告不得上訴。
中　　華　　民　　國　　94　　年　　12　　月　　7 　　日
                                  書  記  官     劉博文
附註：
民事訴訟法第466 條之1 ：
對於第二審判決上訴，上訴人應委任律師為訴訟代理人，但上訴
人或其法定代理人具有律師資格者，不在此限。
上訴人之配偶、三親等內之血親、二親等內之姻親，或上訴人為
法人、中央或地方機關時，其所屬專任人員具有律師資格並經法
院認適當者，亦得為第三審訴訟代理人。第1 項但書及第2 項情
形，應於提起上訴或委任時釋明之。
